【裁判字號】    98,破,8
【裁判日期】    981229
【裁判案由】    宣告破產
【裁判全文】
臺灣高雄地方法院民事裁定                 98年度破字第8號
聲  請  人  宏博股份有限公司
法定代理人  甲○○
上列聲請人聲請宣告破產事件，本院裁定如下：
    主  文
聲請駁回。
聲請程序費用由聲請人負擔。
    理  由
一、聲請意旨略以：聲請人之資產有房屋2 筆，評定現值為新台
    幣（下同）1,177,900 元，帳面價值1,330,027 元；運輸設
    備、生財器具、其他固定資產及未攤銷費用帳面金額合計55
    8,717 元、現金及存款69,507元、進項稅額876 元、存出保
    證金160,000 元，而尚有未清償之合作金庫借款債務98,679
    ,091元、應付銀行利息7,769,610 元、應付費用1,802,275
    元、應納營業稅10,030元，股東往來31,361,280元，聲請人
    之資產負債情形，截至民國97年12月31日止，帳面資產價值
    為2,119,127 元，帳面負債金額達140,162,286 元，聲請人
    資產不敷清償所負債務，爰依破產法之規定聲請破產等語。
二、按破產，對債務人不能清償債務者宣告之，破產法第57條定
    有明文。破產程序乃為債務人在經濟發生困難，而無法以清
    償能力對全部債權人清償時，強制將全部財產依一定程序為
    變價及公平分配，使全部債權人滿足其債權為目的之一般執
    行程序。是以，聲請宣告破產事件需破產人財產扣除有別除
    權之債權及財團費用後，尚有餘額可供債權人分配，方有宣
    告破產之實益。法院就破產之聲請，應依職權為必要之調查
    ，倘債務人確係毫無財產可構成破產財團，或債務人之財產
    不敷清償破產財團之費用及財團之債務，無從依破產程序清
    理其債務時，得以無宣告破產之實益，裁定駁回聲請。
三、經查：
  (一)聲請人目前積欠如附表所示之債權人債務，有合作金庫商業
    銀行高雄分行、合作金庫資產管理股份有限公司、阿瘦實業
    股份有限公司、王有義、王色瓊、甲○○陳報狀及泰國盤谷
    銀行台北分行、高雄市稅捐稽徵處、勞工保險局回函在卷可
    查。聲請人之資產大於負債，其主張已不能清償債務，而有
    破產之原因乙節，尚堪採信。
  (二)附表所示之房屋稅（本稅）及盤谷銀行之債權，均為有優先
    權之債權，以聲請人目前帳面資產2,119,127 元，尚不足清
    償優先債權，則聲請人之資產，於清償優先債權後，已無餘
    額可得依破產程序清理其債務而使眾多破產債權人有受清償
    而獲得分配之可能，揆諸上開說明，本件聲請人聲請宣告破
    產即無實益，不應准許。
四、據上論結，本件聲請為無理由，依破產法第5 條、民事訴訟
    法第95條、第78條、裁定如主文。
中    華    民    國    98    年    12    月    29    日
                  民事第三庭    法  官  陳宛榆
正本係照原本作成。
如對本裁定抗告須於裁定送達後10日內向本院提出抗告狀。
中    華    民    國    98    年    12    月    29    日
                                書記官  周耿瑩
┌──┬──────────┬─────────────┐
│編號│ 債權人名稱         │債權金額                  │
├──┼──────────┼─────────────┤
│1   │泰國盤谷銀行        │有擔保債務                │
│    │                    │本金：美金4,040,397.63元。│
│    │                    │利息：美金5,050,152.35元  │
├──┼──────────┼─────────────┤
│2   │高雄市稅捐稽徵處    │房屋稅本稅1,616,018 元滯納│
│    │                    │金238,090 元              │
├──┼──────────┼─────────────┤
│3   │合作金庫資產管理股份│199,822,902 元（含利息、違│
│    │有限公司（債權受讓自│約金）                    │
│    │合作金庫商業銀行股份│                          │
│    │有限公司）          │                          │
├──┼──────────┼─────────────┤
│4   │勞工保險局          │17,662元                  │
├──┼──────────┼─────────────┤
│5   │甲○○              │11,391,316元              │
├──┼──────────┼─────────────┤
│6   │王色瓊              │140,634元                 │
├──┼──────────┼─────────────┤
│7   │王有義              │140,634元                 │
├──┼──────────┼─────────────┤
│8   │阿瘦實業股份有限公司│2,155,000元               │
│    │                    │                          │
└──┴──────────┴─────────────┘


司法院資訊處製作；財團法人民間司法改革基金會備份。
